# 关于审计报告日期

提问人：安好 时间：2015-09-21 08:02:41
假如审计报告日期定在 20 日，但 21 日又收到了一笔应收账款回函（确认金额与账面一致， 20 日前已经做了替代程序），请问这种情况该如何处理？谢谢

回答人：chenyiwei
这取决于CPA的判断：在没有收到回函的情况下，依据截至 20 日止通过替代程序获取的审计证据，能否满足审计证据充分性和适当性的要求。如果替代程序的充分性和适当性存在问题的，尤其是当该笔应收账款对财务报表整体影响重大时，则建议修改审计报告日期。